【裁判字號】    90,易,1486
【裁判日期】    900829
【裁判案由】    毒品危害防制條例
【裁判全文】
台灣桃園地方法院刑事判決                          九十年度易字第一四八六號
    公  訴  人  臺灣桃園地方法院檢察署檢察官
    被      告  甲○○
右列被告因違反毒品危害防制條例案件，經檢察官提起公訴（九十年度毒偵字第一六
七二號）及移送併案（九十年度毒偵字第二四四七號），本院判決如左：
    主  文
甲○○連續施用第二級毒品，處有期徒刑伍月。如易科罰金以參佰元折算壹日。
扣案安非他命壹小包（毛重零點伍公克）沒收銷燬之。
    事  實
一、甲○○前曾於民國八十八年間因施用毒品案件，經依本院裁定送觀察、勒戒後，
    認無繼續施用毒品傾向，由台灣桃園地方法院檢察署檢察官於八十八年三月二十
    日以八十八年度偵字第三五四九號不起訴處分確定。再因施用第二級毒品安非他
    命，經依本院以八十九年度毒聲字第六三０號裁定送觀察、勒戒後，認有繼續施
    用毒品傾向，經檢察官聲請施以強制戒治並提起公訴，而先後經本院以八十九年
    度毒聲字第二四六九號裁定，令入戒治處所施以強制戒治；及以八十九年度壢簡
    字第六五九號判決處有期徒刑四月，於八十九年八月七日確定在案。旋又經本院
    以八十九年度毒聲字第七五０七號裁定停止戒治並交付保護管束在外。詎甲○○
    仍不知悔改，竟又另行起意，並基於概括犯意，在前揭保護管束期間內，自九十
    年二月十六日起至同年四月二十八日止，連續在其桃園縣中壢市山東里十一鄰山
    下一三六號住所處施用第二級毒品安非他命多次。嗣先經台灣桃園地方法院檢察
    署觀護人於九十年二月十六日、二月二十七日，在該署二次採集游某尿液送驗而
    查獲；再為警於九十年四月二十八日凌晨五時四十分許，在桃園縣中壢市山東里
    山下一三六號前查獲，並扣得安非他命一小包（毛重零點五公克）。而經本院以
    九十年度毒聲字第一五０三號裁定撤銷停止戒治，令甲○○入戒治處所施以強制
    戒治迄今。
二、案經桃園縣警察局桃園分局報請台灣桃園地方法院檢察署檢察官偵查起訴。
    理  由
一、訊據被告甲○○坦承右揭犯行不諱，且其尿液經三次送驗結果，均呈甲基安非他
    命陽性反應，有桃園縣衛生局、台灣檢驗科技股份有限公司分別出具之尿液檢驗
    報告共三份附卷可稽，此外並有安非他命一小包扣案可資佐證，其施用毒品之犯
    行，已堪認定。又被告前因施用毒品案件，經依本院裁定送觀察、勒戒後，認無
    繼續施用毒品之傾向，由台灣桃園地方法院檢察署檢察官於八十八年三月二十日
    以八十八年度偵字第三五四九號不起訴處分確定在案，又因施用第二級毒品安非
    他命，經依本院以八十九年度毒聲字第六三０號裁定送觀察、勒戒後，認有繼續
    施用毒品傾向，經檢察官聲請施以強制戒治並提起公訴，而先後經本院以八十九
    年度毒聲字第二四六九號裁定，令入戒治處所施以強制戒治，及以八十九年度壢
    簡字第六五九號判決處有期徒刑四月，於八十九年八月七日確定在案；旋又經本
    院以八十九年度毒聲字第七五０七號裁定停止戒治並交付保護管束在外，再於前
    揭保護管束期間，因本件施用第二級毒品安非他命犯行，經本院以九十年度毒聲
    字第一五０三號裁定撤銷停止戒治，令甲○○入戒治處所施以強制戒治迄今各節
    ，則有臺灣桃園地方法院檢察署刑案資料查註紀錄表、台灣高等法院被告全國前
    案紀錄表及本院八十九年度壢簡字第六五九號刑事判決書各一紙附卷可參。綜上
    所述，本件事證明確，被告三犯施用毒品之犯行堪予認定。
二、核被告甲○○所為，係犯毒品危害防制條例第十條第二項之罪。持有安非他命之
    低度行為為施用之高度行為所吸收，不另論罪。公訴意旨雖未敘及被告自九十年
    二月十六日起至同年四月十七日間施用毒品之事實，惟此部分犯行與前開已起訴
    之事實間有連續犯裁判上一罪之關係，本院自得併予審酌。其多次施用毒品行為
    時間密接、所犯構成要件相同罪名，顯係基於概括犯意而為，應依連續犯規定以
    一罪論。被告前次因施用第二級毒品，經本院以八十九年度壢簡字第六五九號判
    決處有期徒刑四月，於八十九年八月七日確定，此後再犯本件犯行，尚不生為前
    案判決效力所及之問題，附予敘明。爰審酌被告經二次觀察勒戒後仍再犯罪，顯
    見戒毒意志不堅，及其犯罪戕害自身，尚無害及他人，且犯罪後坦承犯行，態度
    良好等一切情狀，酌情量處如主文所示之刑，並諭知易科罰金之折算標準，以資
    懲儆。扣案安非他命一小包為毒品，依毒品危害防制條例第十八條第一項前段規
    定沒收銷毀之。
據上論斷，應依刑事訴訟法第二百九十九條第一項前段，毒品危害防制條例第十條第
二項、第十八條第一項前段，刑法第十一條、第五十六條、第四十一條第一項前段，
罰金罰鍰提高標準條例第二條，判決如主文。
本案經檢察官陳美華到庭執行職務
中        華        民        國   九十    年    八   月    二十九    日
                                      台灣桃園地方法院刑事第五庭
                                          法  官   陳彥宏
右正本證明與原本無異。
如不服本判決，應於判決送達後十日內向本院提出上訴狀( 應附繕本 )，上訴於
臺灣高等法院。
                                    書記官   翁其良
中        華        民        國   九十   年   八   月    二十九    日
論罪科刑法條：毒品危害防制條例第十條第二項
毒品危害防制條例第十條
施用第一級毒品者，處六月以上五年以下有期徒刑。
施用第二級毒品者，處三年以下有期徒刑。


司法院資訊處製作；財團法人民間司法改革基金會備份。
